臺灣臺東地方法院小額民事判決
111年度東小字第38號
原      告  第一產物保險股份有限公司

法定代理人  李正漢
訴訟代理人  陳書銘
被      告  張水明
上列當事人間請求侵權行為損害賠償（交通）事件，於中華民國
111年03月28日言詞辯論終結，本院判決如下：
    主    文
一、被告應給付原告新臺幣4萬1,638元，及自民國111年01月14
    日起至清償日止，按週年利率百分之5計算之利息。
二、訴訟費用新臺幣壹仟元，由被告負擔。
三、本判決得假執行。
    事實及理由
壹、程序方面：
　　被告經合法通知，未於言詞辯論期日到場，查無民事訴訟法
    第386條各款所列之情形，爰依原告之聲請，由其一造辯論
    而為判決，合先敘明。
貳、原告主張：
    訴外人莊偵儷於民國109年04月30日06時04分許駕駛、由原
    告所承保車號000－0000號小客車（下稱系爭承保汽車、車主
    ：葉盛文），在台九線323.5公里處北往南右轉時，遭被告
    所駕駛車號00－0000號自小貨車（係指系爭貨車）由北往南
    從後追撞，造成原告給付系爭承保汽車修理費之保險理賠合
    計新臺幣（下同）41,638元（包括零件費用26,102元＋工資1
    5,536元），爰依保險法第53條代位葉盛文對被告依民法第1
    84條第1項前段、第191條之2條、第196條侵權行為之法律關
    係起訴等語，併聲明求為判決：如主文所示。
參、下列重要事實，經原告在言詞辯論期日辯論後所不爭執，自
    應堪信為真實，本院爰逕採為辯論及判決之基礎。
一、系爭車禍事故之經過：
  ㈠依卷附第33頁臺東縣警察局關山分局所繪製之道路交通事故
    現場圖，在肇事經過摘要記載：於109年04月03日（誤載為0
    4月04日）06時04分許，在台九線323.5公里處，「A車自小
    貨車號00－0000號（係指系爭貨車）由北往南由張水明（係
    指被告）。B車自小客車號000－0000（係指系爭承保汽車）
    由北往南右轉由莊偵儷駕駛，雙方發生交通事故…。」（該
    影本）。
  ㈡另參酌卷附25頁至第34頁：臺東縣警察局臺東分局所繪製之
    道路交通事故現場圖、A3類道路交通事故調查紀錄表、酒精
    測試紀錄表、現場翻拍照片黏貼紀錄表影本。
  ㈢在系爭車禍事故後，莊偵儷、被告之呼氣酒精測試值均為０（
    第27頁至第29頁：臺東縣警察局道路交通事故當事人酒精測
    定紀錄表影本）。
  ㈣被告對系爭車禍事故之發生，致造成系爭承保汽車之損害間
    ，有相當因果關係。　　
二、相關之法律規定：
  ㈠民事部分：
    ①民法第184條第1項前段「因過失..不法侵害他人之權利者
      ，負損害賠償責任」；
    ②民法第191條之2本文：「汽車..，在使用中加損害於他人
      者，駕駛人應賠償因此所生之損害。」；
    ③民法第196條「不法毀損他人之物者，被害人得請求賠償其
      物因毀損所減少之價額。」。
  ㈡保險法第53條第1項「被保險人因保險人應負保險責任之損失
    發生，而對於第三人有損失賠償請求權者，保險人得於給付
    賠償金額後，代位行使被保險人對於第三人之請求權；但其
    所請求之數額，以不逾賠償金額為限。」。
  ㈢小額訴訟之審理：民事訴訟法：
    ①436條之8第1項：「關於請求給付金錢..之訴訟，其標的金
      額或價額在新台幣10萬元以下者，適用本章所定之小額程
      序。」。
    ②436之18第1項「判決書得僅記載主文，就當事人有爭執事
      項，於必要時得加記理由要領。」
    ③第277條前段：「當事人主張有利於己之事實者，就其事實
      有舉證之責任。」則為民事訴訟法關於舉證責任分配之規
      定。
    ④436條之14：「有下列各款情形之一者，法院得不調查證據
      ，而審酌一切情況，認定事實，為公平之裁判︰一、經兩
      造同意者。二、調查證據所需時間、費用與當事人之請求
      顯不相當者。」。
三、兩造過失之參考資料：
  ㈠道路交通安全規則第94條第03項「汽車行駛時，駕駛人應注
    意車前狀況…，並隨時採取必要之安全措施。」。
  ㈡臺東縣警察局臺東分局所製作之「A3類道路交通事故調查紀
    錄表」，記載：
  ⑴系爭承保汽車駕駛人莊偵儷方面：「109年04月30日06時04分
    許，我開駕自小客AVU-2398北往南（誤載南往北）右轉，行
    經肇事地點與5E-9385北往南（誤載南往北）發生交通事故
    ，後方車（係指系爭貨車）撞上我的車至後保險桿、後行旅
    廂及右後輪蓋…。」（第29頁：影本）。
  ⑵被告方面：「109年04月30日06時04分許，我開駕自小貨5E-9
    385北往南（誤載南往北），行經肇事地點與AVU-2398北往
    南右轉（誤載南往北）發生交通事故，我不慎撞上前方車（
    係指系爭承保汽車），我車前保險桿損壞撞…。」（第31頁
    ：影本）。
  ㈢依卷附第34頁「臺東縣警察局道路交通事故初步分析研判表
    」內載：
  ①被告「未注意車前狀況－違反道路交通安全規則第94條第3項.
      .」。
  ②莊偵儷「尚未發現肇事因素」。
  ㈣被告對系爭車禍事故之發生，應負完全過失責任。
四、「被保險人因保險人應負保險責任之損失發生，而對於第三
    人有損失賠償請求權者，保險人得於給付賠償金額後，代位
    行使被保險人對於第三人之請求權；但其所請求之數額，以
    不逾賠償金額為限。」（保險法第53條第1項）。原告於109
    年05月20日已理賠系爭承保汽車之修理費合計系爭承保汽車
    之修理費用合計為41,638元（包括零件費用26,102元＋工資1
    5,536元）（第10頁：理賠計算書影本）。
五、起訴狀繕本於111年01月13日送達被告（第36頁：送達證書
    回證）。
六、至於被告系爭貨車因系爭車禍事故所致之損害，並不在本件
    之審理範圍，但得另行請求。
七、原告對本院卷內之資料、函文等證據資料，經本院提示後，
    對該等證據資料之形式真正，均不爭執，但其實質之證明力
    ，由本院逕為認定。本件證據資料既已充足，無庸再傳訊證
    人或調查其他證據，請法院依卷內證據資料而為判斷。
肆、得心證之理由：
　　經查：原告主張之上開事實，業據提出與其陳述相符之證據
    資料為證。而被告經合法通知，未於言詞辯論期日到場爭執
    ，復未提出答辯書狀以供本院斟酌。惟依前揭證據資料所示
    ，已足認定原告之主張為真。從而，原告依保險法第53條代
    位莊偵儷對被告依民法第184條第1項前段、第191條之2條、
    第196條侵權行為之法律關係起訴，併聲明求為判決：如主
    文第1項所示，為有理由，應予准許。
伍、據上論結，本件原告之訴為有理由，爰依民事訴訟法第436
    條之23、第436條第2項、第385條第1項前段、第78條、第43
    6條之19第1項之規定，判決如主文第1項所示。
陸、訴訟費用額之部分，依後附計算書確定如主文第2項所示。
柒、本件依民事訴訟法第436條之20規定，法院為被告敗訴之判
    決時，應依職權宣告假執行，爰判決如主文第3項所示。
中　　華　　民　　國　　111 　年　　3 　　月　　28　　日
                  民事簡易庭    法  官  陳兆翔
以上正本，係照原本作成。
如對本判決上訴，須於判決送達後20日內，向本院提出上訴狀。
如委任律師提起上訴者，應一併繳納上訴審裁判費。
中　　華　　民　　國　　111 　年　　3 　　月　　28　　日
                                書記官　李彥勲
計算書：
項        目    金　額（新臺幣）
第一審裁判費　　1,000元（第07頁：裁判費收據）
附錄：
一、民事訴訟法第436條之24第2項：
    對於小額程序之第一審裁判上訴或抗告，非以其違背法令為
    理由，不得為之。
二、民事訴訟法第436條之25：
    上訴狀內應記載上訴理由，表明下列各款事項：
    ㈠原判決所違背之法令及其具體內容。
    ㈡依訴訟資料可認為原判決有違背法令之具體事實。